臺灣臺北地方法院刑事裁定　
111年度撤緩字第98號
聲  請  人  臺灣臺北地方檢察署檢察官
受  刑  人  王懷萱



上列聲請人因受刑人違反商標法案件，聲請撤銷緩刑之宣告（11
1年度執聲字第985號），本院裁定如下：
    主  文
王懷萱之緩刑宣告撤銷。
    理  由
一、聲請意旨略以：受刑人王懷萱因違反商標法，經本院於民國
    109年5月29日以109年度智簡字第36號判處拘役30日，緩刑2
    年，於109年6月30日確定（下稱前案）。詎受刑人於前案緩
    刑期內猶未知警惕自身行為，無視應循法遵矩之誡命要求，
    於108年4月中旬起至109年8月5日止，再因違反商標法案件
    ，經本院於111年4月28日以111年度智簡字第28號判處有期
    徒刑3月，於111年5月31日確定（下稱後案），不法內涵非
    輕。足認受刑人之法治觀念頗有偏差，守法觀念薄弱，並非
    一時失慮，堪認前案宣告之緩刑難收預期效果，而有執行刑
    罰之必要。是受刑人所為合於刑法第75條之1第1項第2款所
    定得撤銷緩刑宣告之原因，爰依刑事訴訟法第476條規定，
    聲請撤銷前案之緩刑宣告等語。
二、受緩刑之宣告，於緩刑期內因故意犯他罪，而在緩刑期內受
    6月以下有期徒刑、拘役或罰金之宣告確定者，足認原宣告
    之緩刑難收其預期效果，而有執行刑罰之必要者，得撤銷其
    宣告；前條第2項之規定（前項撤銷之聲請，於判決確定後6
    月以內為之），於前項第1款至第3款情形亦適用之；緩刑期
    滿，而緩刑之宣告未經撤銷者，其刑之宣告失其效力，但依
    第75條第2項、第75條之1第2項撤銷緩刑宣告者，不在此限
    ，刑法第75條之1第1項第2款、第2項、第76條分別定有明文
    。又依此項撤銷緩刑宣告之裁定在緩刑期滿後，其刑之宣告
    仍不失其效力（最高法院109年台非字第107號判決意旨參照
    ）。是以，前案緩刑期滿，而緩刑之宣告未經撤銷者，其刑
    之宣告失其效力，因而已無從對受刑人為撤銷緩刑之宣告固
    為原則，然後案倘屬刑法第75條之1第1項第1款至第3款之犯
    罪情形而經刑之宣告確定，即便撤銷緩刑之裁定在前案緩刑
    期滿後，依刑法第76條但書之規定，前案刑之宣告，尚不失
    其效力，檢察官仍得依同法第75條之1第2項規定，於後案判
    決確定後6個月以內聲請撤銷緩刑。
三、檢察官依刑法第75條之1第1項第2款規定聲請撤銷緩刑時，
    緩刑宣告是否得撤銷，除須符合刑法第75條之1第1項各款之
    要件外，該條係採裁量撤銷主義，賦予法院撤銷與否之權限
    ，故另以「足認原宣告之緩刑難收其預期效果，而有執行刑
    罰之必要」為實質要件，法官應依職權本於合目的性之裁量
    ，妥適審酌受刑人所犯前後數罪間，關於法益侵害之性質、
    再犯之原因、違反法規範之情節是否重大、被告主觀犯意所
    顯現之惡性及其反社會性等各情，是否已使前案原為促使惡
    性輕微之被告或偶發犯、初犯改過自新而宣告之緩刑，難收
    其預期之效果，而確有執行刑罰之必要。而緩刑宣告本質上
    為預測性裁判，以被告未來會保持良好行止為假設基礎，因
    此，裁量撤銷緩刑與否，並非審查先前緩刑之宣告是否違法
    或不當，而係重新檢視緩刑宣告時所為「以暫不執行為適當
    」之預測或合理推理，是否正確、妥適，能否達成預防犯罪
    、促使被告改過遷善目的（最高法院110年度台非字第35號
    判決意旨參照）。
四、經查：
　㈠受刑人於107年7、8月及108年1月至108年7月間為警第1次查
    獲時止，因接續犯商標法第97條之意圖販賣而持有侵害商標
    權之商品罪，經本院於109年5月29日以109年度智簡字第36
    號判處拘役30日，緩刑2年，緩刑期間付保護管束，並應接
    受法治教育2場次，該判決於109年6月30日確定在案（即前
    案）；受刑人於108年4月起至109年8月5日為警第2次獲時止
    ，又因接續犯著作權法第91條之1第2項之散布侵害著作財產
    權之重製物罪（同時犯商標法第97條之透過網路販賣侵害商
    標權商品罪部分，為想像競合犯，從較重之著作權法第91條
    之1第2項處斷），經本院於111年4月28日判處有期徒刑3月
    ，該判決於111年5月31日確定在案（即後案）等情，有上開
    判決、臺灣高等法院被告前案紀錄表在卷可憑（見撤緩卷第
    27至42、11至12頁）。是受刑人於「緩刑期間」故意犯他罪
    ，在「緩刑期內受6月以下有期徒刑、拘役或罰金之宣告確
    定」，而有合於刑法第75條之1第1項第2款規定得撤銷緩刑
    之事由。
　㈡聲請人以前案宣告之緩刑難收預期效果，有執行刑罰之必要
    ，依刑法第75條之1第1項第2款規定，於111年6月21日向本
    院撤銷受刑人前案緩刑之宣告，並於111年6月30日繫屬本院
    ，有臺灣臺北地方檢察署111年6月29日函文及本院收文戳可
    稽，足認聲請人係於後案判決確定後之6個月內，依刑法第7
    5條之1第1項第2款規定，向本院聲請撤銷受刑人前案之緩刑
    宣告，揆諸前揭說明，前案刑之宣告於此範圍內尚不失其效
    力，是聲請人提起本件聲請，亦合於聲請撤銷緩刑之法定程
    序。
　㈢茲就受刑人是否符合「足認原宣告之緩刑難收預期效果，而
    有執行刑罰必要」之實質要件審酌如下：
　1.緩刑宣告之旨，在於給予受刑人悔悟自新之機會，受刑人當應知所珍惜，於緩刑期間內謹守法治，謹慎行事。本案受刑人於前案、後案中，均係向中國「淘寶網」之網站購買仿冒商標權或著作權商品，再透過露天拍賣網站對外販售，其中受刑人於108年4月起至109年8月5日，在後案所販售之仿冒商品、重製物（即仿任天堂Game Box外觀遊戲機及內含之遊戲軟體）之行為，係於前案之偵審程序（員警於108年7月25日搜索查獲、檢察官於109年4月10日提起公訴）、緩刑宣告後（本院於109年5月29日判決）之後所為，告訴人任天堂公司則係於109年1月2日向受刑人購入上開仿冒商品、重製物，進行鑑定後查悉受刑人後案犯行等情，業據後案判決認定明確，並經本院當庭與受刑人確認（見撤緩卷第50頁）及調閱後案之全案卷宗核閱無訛，堪認受刑人之前案、後案，均係因相同犯罪類型，以相似手段違反商標法、著作權法，是受刑人於前案中，雖因坦承犯行且無前科，而獲法院給予緩刑之寬典，惟由後案犯行之時序以觀，足見受刑人經前案偵查、審理及緩刑宣告之程序後，並未更戒謹慎、確保其行為之合法性，反而仍有持續販賣仿冒商品、重製物之行為，再參後案判決理由中載明「被告前於108年7月25日為警查獲違反商標法犯行後，復接續為本件犯行，併迄今亦未能與告訴人達成和解」等語，而加重量刑有期徒刑3月之情形（見撤緩卷第39頁），亦可見受刑人於前案所為，尚非偶然、一時失慮之行為，後案違反法規範之情節，亦較前案為重大，實足以動搖原緩刑宣告之基礎，本院綜合受刑人主觀犯意所顯現之惡性及其反社會性、違反法規範之情節各節，以及比例原則、刑罰公平原則加以權衡後，因認前案宣告之緩刑已難收預期之效果，而有執行刑罰之必要。
　2.受刑人雖於本院訊問中，陳稱其於緩刑期間均準時報到，亦
    有認真履行法治教育之義務，並返還不法所得等語（見撤緩
    卷第50至51頁），然受刑人是否繳納罰金及不法所得，或有
    無履行緩刑期間保護管束之報到及參與法治教育義務，本屬
    前案判決宣告沒收之結果，或宣告緩刑時命履行之負擔，受
    刑人配合為之，固可認其犯後確有意願配合受相當刑罰之規
    制，然此與前案「以暫不執行為適當」之緩刑宣告是否妥適
    ，並無必然關聯。本院審酌上情後，仍認被告於前案後，再
    次違犯相同犯罪類型，相似手段之犯行，已動搖前案判決之
    緩刑宣告基礎，原宣告之緩刑難收其預期效果，有執行刑罰
    之必要，併此敘明。
四、依刑事訴訟法第476條，刑法第75條之1第1項第2款，裁定如
    主文。
中　　華　　民　　國　　111 　年　　7 　　月　　28　　日
 　　　　　　　　 刑事第十庭    法　官　 林柔孜
上正本證明與原本無異。
如不服本裁定，應於裁定送達後5日內向本院提出抗告狀。因疫
情而遲誤不變期間，得向法院聲請回復原狀。
                                書記官   林柏瑄
中　　華　　民　　國　　111 　年　　7 　　月　　29　　日